臺灣臺北地方法院刑事判決　　　　　　　 96年度訴字第841號
　　公　訴　人　臺灣臺北地方法院檢察署檢察官
　　被　　　告　甲○○
上列被告因違反毒品危害防制條例案件，經檢察官提起公訴（九
十六年度毒偵字第一六二二號），因被告於本院準備程序中就被
訴事實為有罪之陳述，經本院合議庭裁定進行簡式審判程序，判
決如下：
    主  文
甲○○施用第一級毒品，累犯，處有期徒刑拾月，減為有期徒刑
伍月，如易科罰金，以新臺幣壹仟元折算壹日。扣案之第一級毒
品海洛因壹小包（不含空包裝袋，淨重零點零貳公克）沒收銷燬
，包裝上開海洛因之空包裝袋壹只沒收。
    事  實
一、甲○○前因施用第一級毒品海洛因案件，經臺灣高等法院依
    職權以八十七年度上訴字第二四七一號裁定送勒戒處所觀察
    、勒戒並執行後，因無繼續施用毒品之傾向，於民國八十七
    年八月十一日釋放出所，並經臺灣高等法院於八十七年八月
    三十一日以八十七年度上訴字第二四七一號判決判處免刑確
    定。復因施用第一級毒品海洛因案件，經臺灣板橋地方法院
    以九十一年度毒聲字第三０七七號裁定送勒戒處所觀察、勒
    戒，復經臺灣臺東地方法院檢察署檢察官於九十二年一月七
    日將其送臺灣臺東看守所附設勒戒處所執行觀察、勒戒後，
    因有繼續施用毒品之傾向，再經臺灣臺東地方法院以九十二
    年度毒聲字第二四號裁定令入戒治處所施以強制戒治，嗣因
    無繼續戒治之必要，於九十二年十月八日停止戒治處分，所
    餘戒治期間付保護管束，於九十三年一月二十九日保護管束
    期滿未經撤銷，視同強制戒治執行完畢。該次施用第一級毒
    品海洛因之犯行，同時經臺灣臺東地方法院以九十二年度訴
    字第七八號判決判處有期徒刑八月確定。又甲○○前有多次
    違反肅清煙毒條例案件等前科，其上開有期徒刑八月，接續
    其先前因違反肅清煙毒條例等案件遭撤銷假釋之殘刑二年十
    月一日後執行，於九十五年六月二十六日縮刑期滿執行完畢
    並於翌日出監。
二、詎甲○○猶不知悔改，於前揭強制戒治執行完畢後五年內，
    又基於施用第一級毒品海洛因之犯意，於九十六年二月二十
    七日上午九時許，在臺北市○○區○○路某巷子內，以針筒
    注射之方式，施用第一級毒品海洛因一次，嗣於九十六年二
    月二十八日上午九時二十分許，在臺北市○○路一四五號前
    為警查獲，並扣得第一級毒品海洛因一小包（不含空包裝袋
    ，驗餘淨重零點零二公克）。
三、案經臺北市政府警察局萬華分局報請臺灣臺北地方法院檢察
    署檢察官偵查起訴。
    理  由
一、訊據被告甲○○對於前揭事實迭於警詢、偵查、本院審理時
    坦承不諱，且其於九十六年二月二十八日為警查獲時所採集
    之尿液，經送臺灣尖端先進生技醫藥股份有限公司以酵素免
    疫分析法初步檢驗，復依氣相層析質譜議確認檢驗結果，確
    呈鴉片類、嗎啡陽性反應，有該公司於九十六年三月九日所
    出具之濫用藥物檢驗報告、臺北市政府警察局偵辦毒品案件
    尿液檢體委驗單各一紙在卷可稽（見九十六年度毒偵字第八
    六四號卷第三七頁、第三八頁），另被告為警查獲時所扣得
    之白色粉末一小包，經送法務部調查局以化學呈色法、氣相
    層析質譜儀分析法檢驗後，亦確認其中含第一級毒品海洛因
    成分，淨重零點零二公克，空包裝袋重零點一七公克，此參
    卷附之法務部調查局九十六年三月三十日調科壹字第０九六
    二三０二九五００號鑑定通知書即明（見本院卷第二二頁）
    ，足徵被告任意性自白核與事實相符，堪以採信。又被告前
    因施用第一級毒品海洛因案件，經臺灣高等法院依職權以八
    十七年度上訴字第二四七一號裁定送勒戒處所觀察、勒戒並
    執行後，因無繼續施用毒品之傾向，於八十七年八月十一日
    釋放出所，並經臺灣高等法院於八十七年八月三十一日以八
    十七年度上訴字第二四七一號判決判處免刑確定；復因施用
    第一級毒品海洛因案件，經臺灣板橋地方法院以九十一年度
    毒聲字第三０七七號裁定送勒戒處所觀察、勒戒，復經臺灣
    臺東地方法院檢察署檢察官於九十二年一月七日將其送臺灣
    臺東看守所附設勒戒處所執行觀察、勒戒後，因有繼續施用
    毒品之傾向，再經臺灣臺東地方法院以九十二年度毒聲字第
    二四號裁定令入戒治處所施以強制戒治，嗣因無繼續戒治之
    必要，於九十二年十月八日停止戒治處分，所餘戒治期間付
    保護管束，於九十三年一月二十九日保護管束期滿未經撤銷
    ，視同強制戒治執行完畢等情，有臺灣高等法院被告前案紀
    錄表一份在卷可證（見本院卷第三頁至第十六頁），堪認被
    告確於前開強制戒治執行完畢後之五年內再犯本案。綜上，
    本件事證明確，被告犯行堪以認定。
二、按施用海洛因後會影響記憶能力及自主神經系統，判斷力及
    意志力亦均受限制，甚至引起精神錯亂，抑制呼吸，並具有
    成癮性、濫用性，戒解不易，嚴重戕害人之身心健康，危害
    社會，故依據毒品危害防制條例第二條第二項第一款列為第
    一級毒品，不得非法施用、持有。故核被告所為，係犯毒品
    危害防制條例第十條第一項之施用第一級毒品海洛因罪。被
    告施用第一級毒品海洛因前後持有第一級毒品海洛因之低度
    行為，應為施用之高度行為吸收，不另論罪。又被告曾因施
    用第一級毒品海洛因案件，經臺灣臺東地方法院以九十二年
    度訴字第七八號判決判處有期徒刑八月確定，接續其先前因
    違反肅清煙毒條例等案件遭撤銷假釋之殘刑二年十月一日後
    執行，於九十五年六月二十六日縮刑期滿執行完畢並於翌日
    出監等情，有臺灣高等法院被告前案紀錄表在卷足憑，其於
    有期徒刑執行完畢後五年內故意再犯本案有期徒刑以上之罪
    ，係屬累犯，應依刑法第四十七條第一項規定加重其刑。爰
    審酌被告不思上進，沾染施用毒品之惡習，且前已因施用毒
    品案件，經觀察勒戒、強制戒治後，仍未能把握自新機會徹
    底戒除施用毒品之惡習，而再施用足以導致人體機能發生依
    賴性、成癮性及抗藥性等障礙之第一級毒品海洛因，戕害自
    身健康，漠視法令禁制，惟尚能坦承犯行，犯後態度頗佳，
    暨其犯罪動機、手段、施用毒品之次數等一切情狀，量處如
    主文所示之刑。又被告犯本案之時間係在九十六年四月二十
    四日之前，所犯合於中華民國九十六年罪犯減刑條例第二條
    第一項第三款規定，應減其宣告刑二分之一，故減處如主文
    所示之刑，並諭知易科罰金之折算標準。又扣案之第一級毒
    品海洛因一小包（不含空包裝袋，驗餘淨重為零點零二公克
    ），應依毒品危害防制條例第十八條第一項前段規定沒收銷
    燬之；而包裝上開海洛因之空包裝袋一只，有防止毒品裸露
    、逸出及潮濕之功用，並便於攜帶毒品使用，為被告所有供
    犯本罪所用之物，業據被告陳明在卷（見本院卷第二七頁反
    面），且法務部調查局鑑定扣案毒品時，將上揭空包裝袋與
    海洛因分別秤重，而認海洛因淨重為零點零二公克，空包裝
    袋則重零點一七公克，有鑑定書可佐，業如前述，足認該等
    空包裝袋與扣案之海洛因並無不可析離之關係，爰依刑法第
    三十八條第一項第二款宣告沒收之。
據上論斷，應依刑事訴訟法第二百七十三條之一第一項、第二百
九十九條第一項前段，毒品危害防制條例第十條第一項、第十八
條第一項前段，刑法第十一條前段、第四十七條第一項、第四十
一條第一項前段、第三十八條第一項第二款，中華民國九十六年
罪犯減刑條例第二條第一項第三款、第七條、第九條，判決如主
文。
本案經檢察官王鑫健到庭執行職務。
中　　華　　民　　國　　96　　年　　7 　　月　　31　　日
                       刑事第一庭　法　官　劉素如
上正本證明與原本無異。
如不服本判決，應於判決送達後10日內向本院提出上訴狀 (應抄
附繕本)。
                                   書記官  陳育君
中　　華　　民　　國　　96　　年　　7 　　月　　31　　日
附錄本案論罪法條
毒品危害防制條例第10條
施用第一級毒品者，處6 月以上5 年以下有期徒刑。
施用第二級毒品者，處3 年以下有期徒刑。
毒品危害防制條例第18條
查獲之第一、二級毒品及專供製造或施用第一、二級毒品之器具
，不問屬於犯人與否，均沒收銷燬之；查獲之第三、四級毒品及
製造或施用毒品之器具，無正當理由而擅自持有者，均沒入銷燬
之。但合於醫藥、研究或訓練之用者，得不予銷燬。
前項合於醫藥、研究或訓練用毒品或器具之管理辦法，由法務部
會同行政院衛生署定之。
